臺灣高等法院刑事判決
109年度上易字第2104號
上  訴  人    
即  被  告  張勝傑  




上列上訴人即被告因竊盜案件，不服臺灣新北地方法院一０九年
度審易字第一一二九號，中華民國一０九年九月廿五日第一審判
決（起訴案號：臺灣新北地方檢察署一０九年度偵字第九七０三號
），提起上訴，本院判決如下：
    主  文
上訴駁回。                                              
    理  由
一、依刑事訴訟法第三百五十條、第三百六十一條、第三百六十
    七條規定，不服地方法院之第一審判決而上訴者，須提出上
    訴書狀，並應敘述具體理由，為上訴必備之程式。倘已提出
    上訴理由，但所提非屬具體理由者，則由第二審法院以上訴
    不合法律上之程式，判決駁回。而所謂具體理由，必係依據
    卷內既有訴訟資料或提出新事證，指摘或表明第一審判決有
    何採證認事、用法或量刑等足以影響判決本旨之不當或違法
    ，而構成應予撤銷之具體事由，始克當之（例如：依憑證據
    法則具體指出所採證據何以不具證據能力，或依憑卷證資料
    ，明確指出所為證據證明力之判斷如何違背經驗、論理法則
    ）；倘僅泛言原判決認定事實錯誤、違背法令、量刑失之過
    重或輕縱，而未依上揭意旨指出具體事由，即與第二審上訴
    制度旨在請求第二審法院撤銷、變更第一審不當或違法之判
    決，以實現個案救濟之立法目的不合（最高法院九十七年度
    台上字第八九二號判決參照）。亦即所謂具體上訴理由：(
    一)須指出原判決有不當或違法之處；(二)須依據卷內既有
    訴訟資料或提出新事實、新證據為具體指摘；(三)所指判決
    不當、違法情形須實際上存在；(四)所指判決不當、違法情
    形須足以構成撤銷原判決之理由。
二、本案上訴人即被告上訴意旨略以：其於原審坦認犯行，並有
    悔意，且當庭與告訴人和解，經告訴人同意，惟因羈押，現
    金及提款卡均於看守所保管中，無法提付，可於上訴審請家
    人當庭給付，原審量刑過重，請予酌減。另於移送本院訊問
    時，稱其上訴意旨為：其不構成侵入住宅，上訴希望從輕量
    刑一語。
三、經查，本案被害人指訴係其位於六樓住家遭人打開紗門直接
    步入竊取一存錢筒、手錶與連帽外套，核與被告於原審坦認
    因大門未關見有存錢桶，臨時起意，直接入內竊取一節一致
    ，是原審認其係犯刑法第三百二十一條第一款，有期徒刑六
    月以上五年以下之侵入住宅加重竊盜罪，即無違誤。又原審
    以其前於一０六年間涉犯二件竊盜罪，經判刑確定，並甫執
    行完畢即再犯本案，依累犯加重後量以有期徒刑七月，已屬
    最輕刑，已無從酌減。乃被告上訴空言非侵入住宅或請從輕
    量刑，既非依據卷內既有訴訟資料或提出新事證為具體指摘
    ；且所指判決不當情形實際上亦顯不存在。揆諸前揭規定說
    明，難認屬具體上訴理由。乃本件上訴不合法律上程式，爰
    不經言詞辯論程序，逕予駁回。
四、據上論斷，應依刑事訴訟法第三百六十七條前段、第三百七
    十二條，判決如主文。　
中　　華　　民　　國　一０九  年 　十一   月 　十六　 日
                  刑事第四庭審判長法　官  陳筱珮
                                  法　官  羅郁婷
　　　　　　　　　　　　　　　　  法　官  陳玉雲
以上正本證明與原本無異。
不得上訴。
                                  書記官  蔡麗春
中　　華　　民　　國　一０九  年 　十一   月 　十六　 日